【裁判字號】    89,交簡上,57
【裁判日期】    900330
【裁判案由】    公共危險
【裁判全文】
臺灣臺北地方法院刑事判決                      八十九年度交簡上字第五十七號
    上 訴 人即
    被      告  甲○○
右上訴人因公共危險案件，不服本院臺北簡易庭( 八十八年度北簡字第二一六二號 )
於中華民國八十九年二月三日所為第一審刑事簡易判決( 起訴案號：八十八年度偵字
第一九二九一號 )提起上訴，本院管轄第二審合議庭判決如左：
        主      文
上訴駁回。
        事      實
一、甲○○於八十八年八月十四日凌晨零時廿七分許，明知其甫於前晚( 十三日 )十
    一時，夥同友人在臺北縣淡水鎮○○街○段一七七巷五十七號工地服用酒類( 罐
    裝臺灣啤酒 )六瓶，已經酒醉( 經警檢測其呼氣所含酒精成份每公升0.57毫克 )
    而不能安全駕駛動力交通工具( 汽車 )，卻仍然駕駛一輛車牌BP-9811 號自用小
    客車，途經臺北市○○區○○路、復興南路交岔路口，為臺北市政府警察局大安
    分局交通分隊執勤員警攔停檢測查獲。
二、案經臺北市政府警察局大安分局移送臺灣臺北地方法院檢察署檢察官偵查並聲請
    簡易判決處刑。
        理      由
一、右揭服用酒類駕車於前揭時地為警攔停檢測其吐氣所含酒精成份每公升0.57毫克
    之事實，業據被告甲○○迭於警訊、偵查及本院審理中供承不諱，並有警訊筆錄
    、吐氣所含酒精成份測試表及舉發違規通知單等件在卷可資佐證。按一般行為人
    飲酒後如其呼氣酒精濃度達於每公升0.5 毫克時，即有反應較慢、感覺減低影響
    駕駛等輕到中度之中毒症狀，有行政院國軍退除役官兵輔導委員會臺北榮民總醫
    院八十八年八月五日(八八)北總內字第二六八六八號函影本壹紙附卷可稽，且行
    為人飲酒後其呼氣中酒精濃度達到每公升0.55毫克時，其肇事率為一般未飲酒者
    之十倍，亦有中央警察大學交通學系暨交通管理研究所教授蔡志中之研究報告影
    本壹紙在卷可憑。本件被告甲○○為警攔停檢測呼氣酒精成份已達每公升0.57毫
    克，已詳見前述，其服用酒類不能安全駕駛動力交通工具( 車牌BP-9811 號自用
    小客車 )而駕駛之犯行洵堪認定。
二、核被告甲○○所為，係犯刑法第一百八十五條之三服用酒類不能安全駕駛動力交
    通工具而駕駛罪。原審以被告甲○○犯行明確而適用上開法條判處罰金三萬元，
    如易服勞役，以佰元折算壹日，經核認事用法並無不當。被告甲○○上訴意旨
    空言指摘量刑過重，為無理由，應予駁回。
據上論斷，應依刑事訴訟法第四百五十五條之一第一項、第三項，第三百六十八條，
判決如主文。
本案經檢察官於知慶到庭執行職務
中      華      民      國    九    十    年    三      月      三十    日
                          臺灣臺北地方法院交通法庭
                              審判長法  官  劉  壽  嵩
                                    法  官  李  麗  玲
                                    法  官  鍾      華
右正本證明與原本無異。
不得上訴。
                                    書記官  黃  繡  琴
中      華      民      國    九    十    年    三      月      三十    日


司法院資訊處製作；財團法人民間司法改革基金會備份。
